臺灣臺中地方法院民事判決
111年度訴字第2315號
原      告  朱淑淵  

被      告  楊庭岳  
上列當事人間請求損害賠償事件，本院於民國111年9月20日言詞
辯論終結，判決如下：
    主    文
被告應給付原告新臺幣70萬元，及自民國111年8月20日起至清償
日止，按年息5％計算之利息。
訴訟費用由被告負擔。
    事實及理由
一、原告主張：被告於民國110年4月12日前某日，將其所申設國
    泰世華商業銀行帳號000-000000000000（下稱系爭帳戶）帳
    戶資料及網路銀行之帳號、密碼，交予詐欺集團成員使用，
    容任該集團成員任意使用系爭帳戶，詐欺集團成員取得系爭
    帳戶資料後，於110年3月18日由自稱名為「劉勳」男子之詐
    欺集團成員，透過交友軟體「Tinder」與原告聯繫，並加原
    告為LINE好友，取得原告信任後，佯邀原告加入虛偽之「永
    富國際娛樂」，致原告陷於錯誤，依指示將新臺幣（下同）
    70萬元匯入該平台提供之系爭帳戶，隨即遭詐欺集團成員以
    網路銀行轉出，致原告受有70萬元之損失，爰依侵權行為損
    害賠償之法律關係，請求被告賠償等語。並聲明：被告應給
    付原告70萬元，及自起訴狀繕本送達翌日起至清償日止按年
    息5％計算之利息。
二、被告則以：伊把系爭帳戶交給別人辦理貸款，伊在本院110
    年度金訴字第1234號刑事案件（下稱系爭刑案）審理時，就
    遭起訴幫助詐欺等罪有認罪，對原告請求無其他意見，但伊
    沒錢給付云云置辯。並答辯聲明：原告之訴駁回。
三、按因故意或過失，不法侵害他人之權利者，負損害賠償責任
    。數人共同不法侵害他人之權利者，連帶負損害賠償責任。
    不能知其中孰為加害人者亦同；造意人及幫助人，視為共同
    行為人。連帶債務之債權人，得對於債務人中之一人或數人
    或其全體，同時或先後請求全部或一部之給付。民法第184
    條第1項、第185條、第273條第1項分別定有明文。又民事共
    同侵權行為，不以有意思聯絡為必要，數人間之行為，苟為
    損害之共同原因，即為行為關聯共同，足成立共同侵權行為
    （最高法院67年台上字第1737號判決先例參照）。加害人於
    共同侵害權利之目的範圍內，各自分擔實行行為之一部，而
    互相利用他人之行為，以達其目的者，仍不失為共同侵權行
    為人，而應對於全部所發生之結果，連帶負損害賠償責任（
    最高法院78年度台上字第2479號判決參照）。查被告將系爭
    帳戶交與詐欺集團成員使用，原告受該詐欺集團成員詐騙而
    將70萬元匯入系爭帳戶，該70萬元隨即遭轉出系爭帳戶等情
    ，業據被告於系爭刑案審理時陳稱：對原告報案及匯款資料
    無意見，對檢察官起訴之犯罪事實認罪等語（系爭刑案卷17
    4、187頁），並有原告提出國內匯款申請書可證（本院卷77
    頁），堪認被告提供系爭帳戶予他人使用，確有預見系爭帳
    戶將遭詐欺集團遂行詐欺犯行之用；被告辯稱將系爭帳戶交
    別人，係為辦理貸款云云，並無證據足證，尚難採信。又被
    告提供系爭帳戶與詐欺集團使用，雖僅係幫助詐欺集團成員
    遂行對原告之詐欺行為，然此與原告所受損害具有相當因果
    關係，可視為共同行為人，自須與對原告施行詐術之行為人
    連帶負損害賠償責任。原告依民法第184條第1項前段、第18
    5條之規定，請求被告賠償70萬元，核屬有據。
四、綜上所述，原告依民法第184條第1項前段、第185條之規定
    ，請求被告給付70萬元，及自111年8月20日（即起訴狀繕本
    送達翌日，本院卷39頁）起至清償日止，按年息5％計算之利
    息，為有理由，應予准許。
五、訴訟費用負擔之依據：民事訴訟法第第78條。
中　　華　　民　　國　　111 　年　　9 　　月　　27　　日
                  民事第四庭    法  官  吳國聖
正本係照原本作成。
被告如對本判決上訴，須於判決送達後20日內向本院提出上訴狀
。如委任律師提起上訴者，應一併繳納上訴審裁判費。
中　　華　　民　　國　　111 　年　　9 　　月　　27　　日
                                書記官  游語涵